臺灣高等法院刑事判決
109年度原上訴字第69號
上  訴  人  臺灣新北地方檢察署檢察官
被      告  李嘉益




指定辯護人  張本立律師
上列上訴人因被告詐欺等案件，不服臺灣新北地方法院108年度
金訴字第153號、第165號，中華民國109年3月10日第一審判決（
起訴案號：臺灣新北地方檢察署107年度偵字第23826號、108年
度偵字第11155號、第11181號、第11489號、108年度偵緝字第32
67號；追加起訴案號：108年度偵字第37470號），提起上訴，本
院判決如下：
    主  文
上訴駁回。
    犯罪事實
一、陳郁明、劉予亨、徐鑑宏（前述3人均經原審判處罪刑確定
    ）、李嘉益分別自民國107年4月間起，加入真實姓名、年籍
    不詳-绰號「國義」、「小武」（LINE暱稱「一個人的武林
    」）之人及其他真實姓名年籍不詳之成年人組成之詐欺集團
    。李嘉益以提領數額之2.5%之對價，擔任俗稱「車手」之工
    作。陳郁明、劉予亨、李嘉益、徐鑑宏與「國義」、「小武
    」及不詳詐欺集團成員間，分別共同意圖為自己不法之所有
    ，基於3人以上詐欺取財及隱匿詐欺所得去向之犯意聯絡，
    先由某真實姓名、年籍不詳之詐欺集團成員，分別於如附表
    一至五所示之時間、方式，使附表一至五所示之人，陷於錯
    誤，分別於附表一至五所示時間、地點，匯款如附表一至五
    所示金額至附表一至五所示帳戶。李嘉益則依「小武」之指
    示，分別於如附表三、四所示之時、地，提領如附表三、四
    所示之金額得手。劉予亨、李嘉益、徐鑑宏所提領之款項依
    「小武」之指示，放至隱密之巷子、騎樓或河堤旁等指定地
    點，復由陳郁明依「小武」之指示，收取附表一、三至五該
    放置之款項，並將之交予真實姓名年籍不詳之人，以隱匿其
    等犯罪所得。
二、案經蔡雅筑、劉振豪、李柏翰、楊玉盈、王兆安、李玫、趙
    安、湯竹根訴由新北市政府警察局新店分局報告臺灣基隆地
    方檢察署陳請臺灣高等檢察署檢察長令轉臺灣新北地方檢察
    署檢察官、曹麗雲訴由花蓮縣警察局吉安分局報告臺灣花蓮
    地方檢察署呈請臺灣高等檢察署檢察長令轉臺灣新北地方檢
    察署檢察官、邱品慈、呂柳松、張詠婷訴由屏東縣政府警察
    局移送臺灣新北地方檢察署檢察官偵查起訴及追加起訴。
    理  由
壹、程序部分
一、上訴範圍
　　本件檢察官起訴被告李嘉益、同案被告陳郁明、劉予亨、徐
    鑑宏分別涉犯刑法第339條之4第1項第2款之三人以上共同詐
    欺取財罪、洗錢防制法第14條第1項之洗錢罪，經原審審理
    後，同案被告陳郁明、劉予亨、徐鑑宏均分別經原審判處罪
    刑確定，檢察官就原審判處被告李嘉益有罪部分，其中附表
    三編號3之宣告刑及附表三與附表四之定應執行刑部分提起
    上訴（本院卷第38、92頁），則本院審理範圍為上述被告李
    嘉益經原審判決有罪之附表三編號3之宣告刑及附表三與附
    表四之定應執行刑，及與其有關係之沒收部分，先此敘明。
二、按現行刑事訴訟制度有關傳聞法則之立法，旨在確保訴訟當
    事人之反對詰問權，而被告反對詰問權之行使，乃為落實其
    訴訟上之防禦，則被告於審判中就待證之犯罪事實本於自由
    意志而為不利於己之自白，且該自白經調查復與事實相符者
    ，因被告對犯罪事實既不再爭執，顯無為訴訟上防禦之意，
    則反對詰問權之行使已失其意義，要無以傳聞法則規範之必
    要。刑事訴訟法第273條之2規定行簡式審判程序案件，因被
    告對被訴事實為有罪陳述，無傳聞法則與交互詰問規定之適
    用，即本於同一旨趣（最高法院97年度台上字第3775號判決
    意旨參照）。次按被告於第二審經合法傳喚無正當之理由不
    到庭者，得不待其陳述，逕行判決，刑事訴訟法第371 條定
    有明文，此係因被告已於第一審程序到庭陳述，並針對事實
    及法律為辯論，應認已相當程度保障被告到庭行使訴訟權，
    如被告於第二審經合法傳喚無正當之理由不到庭，為避免訴
    訟程序延宕，期能符合訴訟經濟之要求，並兼顧被告訴訟權
    之保障，除被告於上訴書狀內已為與第一審不同之陳述外，
    應解為被告係放棄在第二審程序中為與第一審相異之主張，
    而默示同意於第二審程序中，逕引用其在第一審所為相同之
    事實及法律主張。從而，針對被告以外之人於審判外之陳述
    ，倘被告於第一審程序中已依刑事訴訟法第159條之5規定，
    為同意或經認定為默示同意作為證據，嗣被告於第二審經合
    法傳喚不到庭，並經法院依法逕行判決，揆諸前揭說明，自
    應認被告於第二審程序中，就前開審判外之陳述，仍採取與
    第一審相同之同意或默示同意。經查，辯護人、檢察官於本
    院審判程序中對本案之供述證據均不爭執其證據能力（本院
    卷第92至96頁）；而被告李嘉益於原審對證據能力均表示沒
    有意見（金訴153卷第249頁）。再於本院審判時經合法傳喚
    無正當理由未到庭，而未對證據能力表示意見，經本院審酌
    本案供述證據資料作成時之情況，核無違法取證或其他瑕疵
    ，證明力亦無明顯過低之情形，認為以之作為證據為適當，
    依刑事訴訟法第159條之5規定，自均得作為證據。至於非供
    述證據部分，辯護人、檢察官於本院均不爭執其證據能力，
    被告於原審亦不爭執其證據能力，復均查無違反法定程序取
    得或其他不得作為證據之情形，且經本院於審理期日提示予
    檢察官而為合法調查，應認均有證據能力。
貳、實體部分
一、被告經合法傳喚，無正當理由未於本院審理時到庭陳述，惟
    前揭事實，業據被告李嘉益於偵查及原審審理時均坦承不諱
    （偵23826卷第354頁、金訴153卷第248頁），核與證人即告
    訴人李玫、趙安、湯竹根、邱品慈、呂柳松、張詠婷於警詢
    之證述（偵1298卷第55至56頁、第89至91頁、第108至110頁
    、偵23826卷第281至283頁、第297至299頁、第307至309頁
    ），並有合作金庫商業銀行黎明分行107年11月29日合金黎
    明字第1070004141號函（合作金庫商業銀行新開戶建檔登錄
    單、歷史交易明細查詢結果）、台北富邦銀行匯款委託書、
    玉山銀行個金集中部107年12月10日玉山個(集中)字第10700
    66940號函（玉山銀行帳號0000000000000號交易明細）、趙
    安-對話紀錄、網路轉帳明細、彰化商業銀行股份有限公司
    作業處107年11月30日彰作管字第10720008016號函（帳號00
    000000000000號之客戶基本資料、存摺存款帳號資料及交易
    明細查詢）、關廟區農會匯款委託書、台北富邦商業銀行股
    份有限公司南門分行108年5月8日北富銀南門字第108000000
    8號函、上海商業儲蓄銀行存摺開戶及各項服務申請書、帳
    戶00000000000000交易明細表、邱品慈-對話紀錄、上海商
    業儲蓄銀行存款憑條、張詠婷-對話紀錄（偵1298卷第38至4
    0頁、第61頁、第86至88頁、第96至97頁、第105至107頁、
    第118頁、偵11181卷第15頁、偵23826卷第113至119頁、第2
    91至295頁、第301頁、第316至321頁）、內政部警政署165A
    TM提款熱點提款照片（偵1298卷第33至34頁、第84頁、第10
    3至104頁）、提領影像(偵23826卷第65頁)，足認被告前開
    任意性自白與事實相符，可以採信。是本案事證明確，被告
    犯行洵堪認定，應依法論科。
二、論罪
　㈠核被告李嘉益就附表三編號3所為，係犯刑法第339條之4第1
    項第2款之三人以上共同詐欺取財罪及洗錢防制法第14條第1
    項之一般洗錢罪。
　㈡就附表三、四部分，被告李嘉益與陳郁明（經原審判處罪刑
    確定）及年籍姓名不詳暱稱「國義」、「小武」之詐欺集團
    成員間，有犯意之聯絡及行為之分擔，應論以共同正犯。
　㈢被告李嘉益雖有分次提領之情形，然均係基於單一提領之犯
    意，接續提領被害人遭詐騙之款項，其行為分別於密接之時
    間、地點實施，各行為之獨立性極微薄弱，主觀上係基於單
    一犯意，以單一行為之數個舉動接續所為，應評價為接續犯
    而論以一罪。
　㈣被告李嘉益於偵查中已坦承加入3人以上之詐騙集團，擔任提
    領詐欺款並依指示上繳，核係對自己犯罪事實之全部或主要
    部分為肯定供述，亦於原審審理時坦承犯行，被告在偵查或
    審判中自白，依洗錢防制法第16條第2項規定，減輕其刑。
　㈤被告李嘉益就前開犯行一行為同時觸犯刑法第339條之4第1項
    第2款之三人以上共同詐欺取財罪及洗錢防制法第14條第1項
    之一般洗錢罪，屬一行為觸犯數罪名之想像競合犯。應依刑
    法第55條之規定，從一重之三人以上共同詐欺取財罪處斷。
    　
　㈥沒收：
　⒈按數行為人共同犯罪時，因民法第185條第1項前段規定：數
    人共同不法侵害他人之權利者，連帶負損害賠償責任。且同
    法第273條第1項、第274條復明定：連帶債務之債權人，得
    對於債務人中之一人或數人或其全體，同時或先後請求全部
    或一部之給付。因連帶債務人中之一人為清償、代物清償、
    提存、抵銷或混同而債務消滅者，他債務人亦同免其責任。
    是倘被害人僅為一人，而於犯罪行為人中之一人或數人對被
    害人為全部給付時，因犯罪利得已全然回歸被害人，其民法
    上之求償權已獲得滿足，此時即生「利得沒收封鎖」效果，
    法院即不應再對任何犯罪行為人宣告利得沒收。相對地，在
    被害人為多數時，除非彼此間屬連帶債權，否則被害人民法
    上之求償權係個別獨立，行為人因負連帶債務而僅對其中部
    分被害人為給付時，縱給付金額已超過其實際犯罪全部利得
    ，惟就尚未獲得賠償之被害人而言，因其民法上之求償權既
    未獲得彌補，此時即不發生「利得沒收封鎖」效果，法院仍
    應對行為人該部分實際利得諭知沒收（最高法院108年度台
    上字第3576號判決意旨參照）。又按所謂實際合法發還，是
    指因犯罪而生民事或公法請求權已經被實現、履行之情形而
    言，不以發還扣押物予原權利人為限，其他如財產犯罪，行
    為人已依和解條件履行賠償損害之情形，亦屬之。申言之，
    犯罪所得一旦已實際發還或賠償被害人者，法院自無再予宣
    告沒收或追徵之必要；倘若行為人雖與被害人達成民事賠償
    和解，惟實際上並未將民事賠償和解金額給付被害人，自仍
    應諭知沒收或追徵。至於檢察官日後就判決關於被告犯罪所
    得諭知沒收及追徵部分指揮執行時，倘告訴人有全部或一部
    實際受償之情形，自應計算後扣除之，不能重複執行，此於
    被告及告訴人之權益並無影響，附此敘明。
　⒉被告李嘉益擔任本件詐欺集團車手，其報酬係為提領金額之2
    .5％計算乙情，業經被告李嘉益供承明確在卷（金訴153卷第
    240頁）。則被告李嘉益之犯罪所得，即為附表三、四所示
    提領金額新臺幣（下同）31萬1,000元（計算式：10萬元＋2
    萬元＋14萬9,000元＋1萬9,000元＋1萬3,000元＋1萬元＝31萬1,0
    00元）之2. 5％，亦即其犯罪所得為7,775元（計算式：31萬
    1,000元X2. 5％=7,775元）。
　⒊被告李嘉益與告訴人湯竹根、呂柳松分別以7萬5,000元、2,7
    50元之金額達成和解，然被告李嘉益尚未履行和解條件，有
    刑事聲請狀（本院卷第39頁、原審卷第309頁），揆諸前揭
    說明，法院對於未給付之和解金額等未實際賠償之犯罪所得
    ，自仍應諭知沒收或追徵，故被告李嘉益之未扣案犯罪所得
    7,775元，應諭知沒收，如全部或一部不能沒收或不宜執行
    沒收時，追徵其價額。
　⒋另被告李嘉益所遭扣押之100元，被告李嘉益辯稱：該100元
    是自己的錢，不是犯罪所得等語（金訴153第240頁），且卷
    內並無證據證明確屬其犯罪所得，不諭知沒收，併此敘明。
三、維持原判決及駁回上訴之理由
　㈠檢察官上訴意旨略以：被告李嘉益與告訴人湯竹根達成和解
    ，應於109年3月起於每月15日前分期給付告訴人湯竹根5,00
    0元，然被告李嘉益並未依約給付，被告在審理中與告訴人
    和解，承諾給付損害賠償，以求換取輕刑，詎事後未依約給
    付，且聯繫無著，致告訴人湯竹根未獲得實際賠償，顯見其
    無和解之真意，本件原審係以被告李嘉益與告訴人湯竹根達
    成和解作為量刑因素之一，然未及審酌上情；另原審判決所
    定執行刑，亦有過輕，是原審量處刑度顯然失當等語。
　㈡按量刑係法院就繫屬個案犯罪所為之整體評價，乃事實審法
    院之職權裁量事項，而量刑判斷當否之準據，則應就判決整
    體觀察為綜合考量，不可擷取其中片段遽為評斷。苟其量刑
    已以行為人之責任為基礎，並斟酌刑法第57條各款所列情狀
    ，在法定刑度內酌量科刑，無偏執一端，或濫用其裁量權限
    ，致明顯失出失入情形，自不得任意指為不當或違法（最高
    法院75年台上字第7033號判例、104年度台上字第2577號判
    決意旨參照）。次按刑法第51條第5款數罪併罰之規定，目
    的在於將各罪及其宣告刑合併斟酌，予以適度評價，而決定
    所犯數罪最終具體實現之刑罰，以符罪責相當之要求。依該
    款規定，分別宣告之各刑均為有期徒刑時，於各刑中之最長
    期以上，各刑合併之刑期以下，定其刑期，原無使受刑之宣
    告者，處於更不利之地位之意（司法院釋字第662號解釋理
    由書參照）。原審以行為人之責任為基礎，審酌被告李嘉益
    不思循正當途徑獲取財物，竟為貪圖工作輕易獲得金錢，未
    審慎查核工作內容，參與詐欺集團牟取不法報酬，衡以被告
    參與犯罪的程度、所為分工角色，造成之危害、被告之智識
    程度、經濟狀況及生活狀況等一切情狀，並兼衡被告李嘉益
    與告訴人湯竹根、呂柳松分別以7萬5,000元、2,750元達成
    和解（然呂柳松事後表示被告並未依約履行），量處被告李
    嘉益如附表三、附表四所示之刑，並定其應執行刑1年9月，
    並說明其犯罪所得為7,775元之認定依據，且尚未實際發還
    給被害人，諭知沒收及追徵價額，可見原審亦已認定被告李
    嘉益雖與告訴人湯竹根、呂柳松達成和解，然尚未履行，而
    未將被告李嘉益之犯罪所得予以扣除，且依民事訴訟法第41
    6條第1項、第380條第1項，被告李嘉益雖與告訴人湯竹根間
    所成立之調解筆錄（本院卷第43至45頁），與確定判決有同
    一之效力，依據強制執行法第4條第1項第3款規定，並得為
    執行名義，被告李嘉益既於原審移付調解時到場並同意前揭
    調解筆錄所載條款，自無上訴意旨所稱未及審酌告訴人湯竹
    根未獲得實際賠償，所認被告李嘉益無和解真意之情；且原
    審判決所諭知之應執行刑，亦已反映被告李嘉益所犯數罪間
    之人格特性，並考量刑罰經濟功能，依據罪責相當原則，進
    行充分評價。是核原審判決認事用法、量刑及沒收均無不當
    ，應予維持，檢察官上訴意旨所述，洵屬無據，其上訴為無
    理由，應予駁回。
四、被告李嘉益經合法傳喚，無正當理由不到庭，爰不待其陳述
    ，為一造辯論判決。　　
據上論斷，應依刑事訴訟法第371條、第368條，判決如主文。
本案經檢察官游淑惟提起公訴，檢察官林郁璇提起上訴，檢察官
鄭堤升到庭執行職務。
中　　華　　民　　國　　109 　年　　8 　　月　　20　　日
                  刑事第十三庭審判長法  官  王國棟
                                    法  官  曹馨方
                                    法  官　呂煜仁
以上正本證明與原本無異。
如不服本判決，應於收受送達後20日內向本院提出上訴書狀，其
未敘述上訴之理由者並得於提起上訴後20日內向本院補提理由書
（均須按他造當事人之人數附繕本）「切勿逕送上級法院」。 
                                    書記官　林廷佳
中　　華　　民　　國　　109 　年　　8 　　月　　20　　日
附錄：本案論罪科刑法條全文
中華民國刑法第339條之4
犯第339 條詐欺罪而有下列情形之一者，處1 年以上7 年以下有
期徒刑，得併科1 百萬元以下罰金：
一、冒用政府機關或公務員名義犯之。
二、三人以上共同犯之。
三、以廣播電視、電子通訊、網際網路或其他媒體等傳播工具，
    對公眾散布而犯之。
前項之未遂犯罰之。
洗錢防制法第2條本法所稱洗錢，指下列行為：
一、意圖掩飾或隱匿特定犯罪所得來源，或使他人逃避刑事追訴
    ，而移轉或變更特定犯罪所得。
二、掩飾或隱匿特定犯罪所得之本質、來源、去向、所在、所有
    權、處分權或其他權益者。
三、收受、持有或使用他人之特定犯罪所得。
洗錢防制法第14條
有第二條各款所列洗錢行為者，處7 年以下有期徒刑，併科新臺
幣5 百萬元以下罰金。
前項之未遂犯罰之。
前二項情形，不得科以超過其特定犯罪所定最重本刑之刑。
　　　　　　　　　
附表一 (即起訴書附表一) ：108年度偵字第11489號
編號 被害人 提款車手 詐騙方式 匯款時間、金額(新台幣) 警示帳戶 提款時間、地點 提款金額(新台幣)(以下金額均扣除跨行提款手續費5元或轉帳手續費15元) 罪名及宣告刑 1 蔡雅筑  劉予亨  於107年4月12日8 時28分前某時，在蝦皮拍賣網站佯登販賣LV包包之不實交易訊息，致蔡雅筑陷於錯誤，與之聯繫匯款，嗣匯款後皆未收到商品，始悉受騙。 （偵1598卷一第39-41頁） 107年4月12日12時10分匯款4000元 （偵1598卷一第49頁） 臺灣銀行林口分行帳號000000000000號帳戶（阮金鶯所有）（偵1598卷一第37頁反面）  107年4月12日12時10分至12時17分，均在新北市○○區○○路○段00號兆豐商銀三重分行（偵1598卷一第29頁） ①2萬元（12時10分） ②2萬元（12時13分） ③8000元（12時14日） ④4000元（12時17分，起訴書漏載此筆，應予補正） （以上超過蔡雅筑匯入金額，無證據證明屬本案詐騙所得）（偵1598卷一第29頁） (原審判決確定： 劉予亨犯三人以上共同詐欺取財罪，處有期徒刑壹年壹月。 陳郁明犯三人以上共同詐欺取財罪，處有期徒刑壹年壹月。) 2 劉振豪  劉予亨  於107年4月13日11時前之某時許，在PCH0ME網站上佯登販售IPHONE 7 PLUS 128G之不實交易訊息，致劉振豪陷於錯誤，與之聯繫匯款，嗣匯款後，皆未收到商品始悉受騙。（偵1598卷一第75-77頁） 107年4月13日14時28分匯款8000元（偵1598卷一第78頁）  同上 （偵1598卷一第38頁反面） 於107年4月13日14時50分至52分在中和區中和路182號彰化銀行中和分行（起訴書誤載於17時39分至17時43分在新北市○○區○○路000號中和分行，應予更正）（偵1598卷一第29頁） ①2萬元（14時50分） ②1萬4000元（14時52分） (起訴書誤載5005元、65元，原判決誤載為1萬400元，皆已更正） (以上超過劉振豪匯入金額，無證據證明屬本案詐騙所得） (偵1598卷一第38頁） (原審判決確定： 劉予亨犯三人以上共同詐欺取財罪，處有期徒刑壹年貳月。 陳郁明犯三人以上共同詐欺取財罪，處有期徒刑壹年貳月。) 3 李柏翰  劉予亨  於107年4月14日15時20分許，撥打電話向李柏翰佯稱先前遭詐騙案件之金額欲退款，需協助至ATM 確認餘額云云，致李柏翰陷於錯誤，依指示操作自動櫃員機並匯款，事後始悉受騙。 （偵1598卷二第72-74頁）  107年4月14日16時41分許匯款2萬9989元(匯出時間為41分，入帳時間則為42分，故起訴書記載匯款時間為42分，應予更正) (偵1598卷二第80頁、偵11489卷第37頁) 華南商業銀行股份有限公司帳號000000000000號帳戶 (阮金鶯所有) (偵11489卷第35-39頁） 107年4月14日17時5分至17時7 分在新北市○○區○○路0段000號土地銀行泰山分行 (偵1598卷二第71頁） ①2萬元（17時5分) ②2萬元（17時6分) ③6000元（17時7分) (以上超過李柏翰匯入金額，無證據證明屬本案詐騙所得) （偵11489卷第37頁） (原審判決確定： 劉予亨犯三人以上共同詐欺取財罪，處有期徒刑壹年參月。 陳郁明犯三人以上共同詐欺取財罪，處有期徒刑壹年參月。) 4 楊玉盈  劉予亨  於107年4月18日撥打電話佯稱為楊玉盈客戶，急需借款云云，致楊玉盈陷於錯誤，依指示匯款，嗣向客戶求證，始悉受騙。（偵1598卷二第89-91頁）  107年4月18日14時09分匯款18萬元 （偵1598卷二第100頁)  臺灣銀行花蓮分行帳號000000000000號帳戶(王勝弘所有) （偵11489卷第41-43頁）    107年4月18日14時44分至14時50分在新北市○○區○○路000 號第一銀行連城分行(偵1598卷二第87頁) ①2萬元（14時44分） ②2萬元（14時46分） ③2萬元（14時47分） ④2萬元（14時48分） ⑤2萬元（14時49分） ⑥2萬元（14時50分） （偵11489卷第41頁）  (原審判決確定： 劉予亨犯三人以上共同詐欺取財罪，處有期徒刑壹年肆月。 陳郁明犯三人以上共同詐欺取財罪，處有期徒刑壹年肆月。)       107年4月18日14時52分至14時54分在新北市○○區○○路000 號合作金庫雙和分行  （偵1598卷二第87頁） ①2萬元（14時52分）  ②1萬元（14時54分） （偵11489卷第41頁）        107年4月18日14時59分在新北市○○區○○路000號玉山銀行連城分行（偵1598卷二第87頁) ①3萬元（14時59分）  （偵11489卷第41頁）  5 王兆安  劉予亨  107年4月23日23時前某時許，在臉書網站上佯登販售蘋果筆記型電腦之不實交易訊息，致王兆安陷於錯誤，與之聯繫匯款，嗣匯款後，皆未收到商品，始悉受騙。(偵1598卷二第120-123頁) 107年4月24日9時55分2萬元 (偵1598卷二第134頁)  台新國際商業銀行股份有限公司帳號00000000000000號帳戶(宋慶華所有，原審誤載為0000000000000號，應予更正) (偵1598卷二第116-117頁) 107年4月24日10時許在新北市○○區○○路00000號彰化銀行南新莊分行 (偵1598卷二第118頁) ①2萬元 (偵1598卷二第118頁) (原審判決確定： 劉予亨犯三人以上共同詐欺取財罪，處有期徒刑壹年參月。 陳郁明犯三人以上共同詐欺取財罪，處有期徒刑壹年參月。) 
附表二（即追加部分）：108年度偵字第37470號
被害人 提款車手 詐騙方式 匯款時間、金額(新台幣) 警示帳戶 提款時間、地點 提款金額(新台幣) 罪名及宣告刑 雷京 劉予亨  於107年4月23日15時許接續撥打電話佯稱為雷京友人，亟需用錢云云，致雷京陷於錯誤，依指示匯款，事後始悉受騙。 （偵1298卷第41-43頁） 107年4月24日14時47分網路轉帳2萬元（偵1298卷第42頁） 合作金庫商業銀行股份有限公司黎明分行帳號0000000000000號帳戶 （劉奇駿所有）（偵1298卷第38-40 頁） 107年4月24日15時20分在新北市○○區○○路000 號新莊國中臺灣銀行ATM （偵37470號卷第15頁） 2萬元 (原審判決確定：劉予亨犯三人以上共同詐欺取財罪，處有期徒刑壹年參月。) 
附表三（即起訴書附表三）：108年度偵字第11181號
編號 被害人 提款車手 詐騙方式 匯款時間、金額(新台幣) 警示帳戶 提款時間、地點 提款金額(新台幣) 罪名及宣告刑 1 李玫 李嘉益 於107年4月25日10時57分許撥打電話佯稱為李玫友人，亟需用錢云云，致李玫陷於錯誤，依指示匯款，事後始悉受騙。 (偵1298卷第55-56頁) 107年4月25日10時58分在台北富邦銀行南門分行臨櫃匯款10萬元 （偵11181卷第15頁） 合作金庫商業銀行股份有限公司黎明分行帳號0000000000000號帳戶（劉奇駿所有）(偵1298卷第38-39頁) 107年4月25日11時42分至11時46分在新北市○○區○○路000 號新莊國中臺灣銀行ATM (偵1298卷第33頁) 10萬元（分5次提領，每次2萬元） （偵1298卷第40頁） (原審判決確定：李嘉益犯三人以上共同詐欺取財罪，處有期徒刑壹年肆月。 陳郁明犯三人以上共同詐欺取財罪，處有期徒刑壹年肆月。) 2 趙安 李嘉益 於107年4月27日1 時前某時許，在臉書網站上佯登販賣筆記型電腦之不實交易訊息，致趙安陷於錯誤，與之聯繫並依指示匯款，嗣匯款後皆未收到商品，始悉受騙。 （偵1298卷第89-91頁） 107年4月27日10時10分以網路轉帳2 萬元(偵1298卷第88、97頁） 玉山商業銀行股份有限公司帳號0000000000000號帳戶(偵1298卷第86-88頁) 107年4月27日10時15分在新北市○○區○○路00號統一莊龍門市中國信託ATM (偵1298卷第84頁） 2萬元 （偵1298卷第88頁） (原審判決確定：李嘉益犯三人以上共同詐欺取財罪，處有期徒刑壹年參月。 陳郁明犯三人以上共同詐欺取財罪，處有期徒刑壹年參月。)  3 湯竹根 李嘉益 於107年4月26日撥打電話佯稱為湯竹根友人，亟需用錢云云，致湯竹根陷於錯誤，依指示匯款，事後始悉受騙。 （偵1298卷第108-110頁） 107年4月27日11時0分以臨櫃匯款15萬元(入帳時間：11時16分)(偵1298卷第107頁) 彰化商業銀行股份有限公司帳號00000000000000號帳戶(陳玫慈所有)(偵1298卷第000 -000頁) 107年4月27日11時20分至11時22分在新北市○○區○○路000 ○00號華泰銀行新莊分行ATM （偵1298卷第103頁） 共6萬元（分3次，每次2萬元） （偵1298卷第107頁） 上訴駁回。 (原審判決：李嘉益犯三人以上共同詐欺取財罪，處有期徒刑壹年肆月。) (原審判決確定：陳郁明犯三人以上共同詐欺取財罪，處有期徒刑壹年壹月。)        107年4月27日11時25分至11時27分在新北市○○區○○路0 段000 號統一丹鳳門市中國信託ATM （偵1298卷第103頁）  共6萬元（分3次，每次2萬元） （偵1298卷第107頁）        107年4月27日11時29分、33分在新北市○○區○○路000○0號新莊龍鳳郵局ATM （偵1298卷第103頁） 共2萬9000元（分2次，2萬元、9000元）（起訴書記載3萬元，應予更正） (偵1298卷第107-108頁)  
附表四（即起訴書附表四）：107年度偵字第23826號
編號 被害人 提款車手 詐騙方式 匯款時間、金額(新台幣) 警示帳戶 提款時間、地點 提款金額(新台幣) 罪名及宣告刑 1 邱品慈 李嘉益 於107年4月25日1 時37分前某時許，在臉書佯登販售macbook pro 筆記型電腦之虛假販售資訊，致告訴人邱品慈陷於錯誤，匯款1 萬9000元，嗣匯款後皆未收到商品，始悉受騙。（偵23826卷第281-295頁） 107年4月25日10時01分匯款1萬9000元 (偵23826卷第119頁） 上海商業儲蓄銀行帳號00000000000000號帳戶 (偵23826卷第113頁） 107年4月25日10時5分新北市○○區○○里00鄰○○路000 ○0 號B1（4號出口） (偵23826卷第65頁） 1萬9000元(偵23826卷第119頁) (原審判決確定：李嘉益犯三人以上共同詐欺取財罪，處有期徒刑壹年參月。 陳郁明犯三人以上共同詐欺取財罪，處有期徒刑壹年參月。) 2 呂柳松 李嘉益 於107年4月24日21時37分前某時許，在旋轉拍賣網站上佯登販售iphone6手機之不實販售消息，致告訴人呂柳松陷於錯誤，以無摺存款方式存入5500元，嗣匯款後皆未收到商品，始悉受騙。（偵23826卷第297-299頁） 107年4月25日10時52分匯款5500元  (偵23826卷第119頁) 同上 107年4月25日11時6分新北市○○區○○路000 號 (偵23826卷第119頁） (偵23826卷第65頁、偵1298卷第8頁反面) 1萬3000元(以上超過呂柳松匯入金額，無證據證明屬本案詐騙所得） (偵23826卷第119頁） (原審判決確定：李嘉益犯三人以上共同詐欺取財罪，處有期徒刑壹年壹月。 陳郁明犯三人以上共同詐欺取財罪，處有期徒刑壹年壹月。) 3 張詠婷 李嘉益 於107年4月25日11時07分前某時許，在臉書網站佯登販售筆記型電腦之不實販售訊息，致告訴人張詠婷陷於錯誤，匯款1 萬元，嗣匯款後皆未收到商品，始悉受騙。（偵23826卷第307-309頁） 107年4月25日11時07分匯款1萬元(偵23826卷第119頁) 同上 107年4月25日11時12分 (偵23826卷第119頁、第65頁）  1萬元 (偵23826卷第119頁） (原審判決確定：李嘉益犯三人以上共同詐欺取財罪，處有期徒刑壹年貳月。 陳郁明犯三人以上共同詐欺取財罪，處有期徒刑壹年貳月。) 
附表五（即起訴書附表五）：108年度偵緝字第3267號
被害人 提款車手 詐騙方式 匯款時間、金額(新台幣) 警示帳戶 提款時間、地點及金額 罪名及宣告刑 曹麗雲 徐鑑宏 於107年5月2日10時許，撥打電話佯稱為曹麗雲親友，亟需用錢云云，致曹麗雲陷於錯誤，依指示匯款，事後始悉受騙。（吉警偵字第1080000414號偵查卷宗第149-151頁) 108年5月2日13時37分匯款26萬元 （吉警偵字第1080000414號偵查卷宗第143頁）  中華郵政股份有限公司帳號0000000000000000號帳戶(起訴書誤繕為000000000000號應予更正)(秦海山所有)(吉警偵字第1080000414號偵查卷宗第147頁） 一、107年5月2日13時53分在臺北市○○區○○路000號土地銀行松南分行ATM（吉警偵字第1080000414號偵查卷宗第139頁）2萬元 二、107年5月2日13時55分、56分在臺北市○○區○○路000號萬泰商銀ATM（現為凱基商業銀行）（吉警偵字第1080000414號偵查卷宗第139頁）共4萬元 三、107年5月2日14時01分在臺北市○○區○○路000號（吉警偵字第1080000414號偵查卷宗第139頁）2萬元 四、107年5月2日14時04分在臺北市○○區○○路○○○○○○○○○○0000000000號偵查卷宗第139頁）2萬元 五、107年5月2日14時15分在臺北市○○區○○路○段000號永豐銀行（吉警偵字第1080000414號偵查卷宗第139頁）2萬元 六、107年5月2日14時18分、19分在華南銀行共3萬元（吉警偵字第1080000414號偵查卷宗第139頁） (原審判決確定：陳郁明犯三人以上共同詐欺取財罪，處有期徒刑壹年肆月。)